【裁判字號】    91,上易,1825
【裁判日期】    920130
【裁判案由】    恐嚇
【裁判全文】
臺灣高等法院高雄分院刑事判決                  九十一年度上易字第一八二五號
    上  訴  人
    即  被  告  乙○○  女  .
右上訴人因恐嚇案件，不服臺灣高雄地方法院九十一年度易字第二九三七號中華民國
九十一年十一月十二日第一審判決（起訴案號：臺灣高雄地方法院檢察署九十一年度
偵字第一七一九九號），提起上訴，本院判決如左：
      主  文
上訴駁回。
    事  實
一、乙○○因懷疑其夫林進旺與甲○○有婚外情，於民國九十年九月三十日，在其舅
    媽林傅招金位於高雄縣美濃鎮○○路五十四號住處接獲甲○○之電話時，竟基於
    恐嚇危害他人生命、身體安全之犯意，在電話中對甲○○恫嚇稱：「同歸於盡」
    、「我就是要你消失，要死大家一起來死」、「哪天那個潑硫酸的就是我，你看
    你要不要躲起來」、「聽說你長得蠻漂亮，好呀，你要漂亮，‧‧‧，好啊，我
    要讓你死，讓你醜死了，因為他（指乙○○之夫）說你漂亮，好啊，我要讓你漂
    亮到底呀」等加害生命、身體之言詞，使甲○○心生畏懼，致生危害於安全。
二、案經甲○○訴由臺灣高雄地方法院檢察署檢察官偵查起訴。
    理  由
一、訊據上訴人即被告乙○○（下稱被告）坦承其認為其夫與告訴人甲○○有婚外情
    之事實，雖矢口否認涉有恐嚇犯行，辯稱：我未曾恐嚇告訴人，九十年九月三十
    日我沒有打電話給告訴人，那天是告訴人自己打電話來我舅媽家，但我沒有與她
    講話，我不知道是誰與告訴人講話，告訴人所提出的電話錄音帶內容，不是我的
    聲音云云。惟查，右揭事實業據告訴人甲○○指訴明確，並有告訴人於案發當天
    錄得之電話錄音帶一卷（附於九十一年發查字弟二五四六號偵查卷之錄音帶存放
    袋內）及錄音內容譯文一份（附於上開發查卷第三至七頁）在卷可證。而經原審
    及本院當庭播放告訴人提出之前開錄音帶，依雙方之聲音、語調可知係兩名年齡
    相近女子之對話，內容則係一方不滿對方搶其丈夫，丈夫遭搶的一方並有如事實
    欄所載之恐嚇言詞及表示不滿之情緒性言詞等話語（詳參譯文），則上述言談核
    與被告陳述告訴人與其夫之間有婚外情之情形相符；又被告於原審當庭撥放錄音
    帶後，供稱與告訴人對話之聲音，是伊舅媽（林傅招金）聲音等語（見原審卷第
    二五頁），惟證人林傅招金於本院中當庭撥放錄音帶後證稱：非其聲音等語；且
    證人林傅招金於警訊中證陳：告訴人所指訴於案發當日撥打之電話，是我住處的
    電話（詳細電話號碼詳參卷內），並證稱：被告是我先生的妹妹的女兒，從小由
    我撫養長大，出嫁後才搬出去，但還是常常回家來探視我，平時家中只有我一人
    等語（以上參照警訊筆錄），參以證人林傅招金已年屆七十餘歲（年籍資料詳卷
    ），從而在電話錄音中與告訴人對話者絕非林傅招金，準此，足認在電話中與告
    訴人對話並出言恐嚇者，確係被告無誤，被告空言辯稱：當天並未與告訴人講電
    話，不知是誰與告訴人對話云云，顯係卸責之詞，不足採信。再者，被告對告訴
    人所稱之右揭話語：「同歸於盡」、「我就是要你消失，要死大家一起來死」、
    「哪天那個潑硫酸的就是我，你看你要不要躲起來」、「聽說你長得蠻漂亮，好
    呀，你要漂亮，‧‧‧，好啊，我要讓你死，讓你醜死了，因為他（指乙○○之
    夫）說你漂亮，好啊，我要讓你漂亮到底呀」等，均屬加害他人生命、身體之言
    詞，均足以使人心生畏懼，自已致生危害於安全。綜上所述，本案事證已臻明確
    ，被告犯行堪予認定。至被告請求鑑定錄音帶聲紋，因事證已明，本院認無必要
    ，附此說明。核被告所為，係犯刑法第三百零五條之恐嚇危害安全罪。
二、原審因而適用刑法第三百零五條、第四十一條第一項，罰金罰鍰提高標準條例第
    一條前段、第二條之規定，並審酌被告係因懷疑其夫與告訴人有不正常關係而出
    言恐嚇之犯罪動機，犯罪方法、告訴人所受損害，及犯後態度等一切情狀，爰量
    處拘役三十日，並諭知易科罰金之折算標準。經核原判決認事用法均無不合，量
    刑亦甚妥適，被告上訴意旨，否認犯罪，指摘原判決不當，為無理由，應予駁回
    。
三、公訴意旨另認：被告乙○○自九十年十月一日起至九十一年六月十四日止，亦有
    多次撥打電話予告訴人出言恐嚇之行為，因認被告另涉有此部分之恐嚇犯嫌云云
    。按犯罪事實應依證據認定之，無證據不得推定其犯罪事實，又不能證明被告犯
    罪者，應諭知無罪之判決，刑事訴訟法第一百五十四條、第三百零一條第一項分
    別定有明文；另按，刑事被告在被判罪確定之前，應被推定為無罪及被告並無自
    證無罪之義務，均為刑事訴訟之基本原則，是以被告否認犯罪所持之辯解，縱無
    可取，仍不得因此資以為反證其犯罪之論據（見最高法院八十七年度台上字第三
    四七一號判決）。而告訴人之告訴，係以使被告受刑事訴追為目的，是其陳述是
    否與事實相符，仍應調查其他證據以資審認（見最高法院五十二年度台上字第一
    三００號判例）。按公訴人認被告涉有此部分犯行，無非係以告訴人之指訴為論
    罪依據，惟訊據被告固供承於上述期間曾有幾次打電話給告訴人之事實，惟堅決
    否認有為恐嚇言語。經查，依告訴人提出其自行記載之接獲恐嚇電話時間紀錄表
    ，其中僅九十年十月十六日、九十一年五月二十九日、九十一年六月十四日之部
    分，載有恐嚇言詞，其餘時間接獲的電話則分別係「鈴響數聲後即掛斷電話」、
    或「接通後不出聲即掛斷」，按上述根本未接通或接通後未為任何言語之電話，
    既無為任何恐嚇言語，自難遽論以恐嚇罪，至上揭載有恐嚇言詞之三通電話，告
    訴人既自承：是個女子打來的，但對方沒有表明身分，講話都很簡短，我是從聲
    音聽出認定是被告等語（見原審九十一年十月二十九日審判筆錄），從而尚難僅
    憑告訴人之指訴遽認上述三通電話係被告所撥打，況除告訴人之指訴外，亦無相
    關積極證據足證撥打電話者有為恐嚇言語之事實。綜上，此部分之犯罪事實尚屬
    無從證明，惟公訴人既認此部分犯罪事實與前開論罪科刑部分，有連續犯之裁判
    上一罪關係，自毋庸另為無罪之諭知。
據上論結，應依刑事訴訟法第三百六十八條，判決如主文。
本案經檢察官林應華到庭執行職務。
中      華      民      國    九十二    年      一      月     三十     日
                              臺灣高等法院高雄分院刑事第七庭
                                  審判長法官  李春昌
                                        法官  黃憲文
                                        法官  莊飛宗
右正本證明與原本無異。
不得上訴。
                                      書記官  張明賢
中      華      民      國    九十二    年      二      月     七       日
附錄本案論罪科刑法條：
中華民國刑法第三百零五條 (恐嚇危害安全罪)
  以加害生命、身體、自由、名譽、財產之事，恐嚇他人致生危害於安全者，處二年
  以下有期徒刑、拘役或三百元以下罰金。
                                                                    Ａ


司法院資訊處製作；財團法人民間司法改革基金會備份。
